# 合并抵消问题

提问人：fangwei1990 时间：2017-01-06 00:50:00
母公司（无实质经营业务）委托贷款给子公司，子公司将相应借款利息资本化形成在建工程（该工程未来转固后折旧摊销进成本），同时母公司将对应的利息收入确认为投资收益，现请教陈版主及各位技术大拿以下问题： （ 1 ）合并抵消会计处理问题：企业以前年度及本年均采用以下会计处理 ： 借：投资收益  贷：在建工程 该处理方式下相应在建工程转固后如何进行会计处理？
个人认为，由于母公司无实质性经营业务，贷款给子公司的贷款系自银行融资取得，因此从资金的来源及流向判断抵消母公司的财务费用及投资收益更为适宜，具体处理如下： 借：投资收益  贷：财务费用  理解是否正确请指正； （ 2 ）如果母公司给子公司贷款系自有资金合并抵消是否不同？ 请陈版主及各位前辈指教，谢谢！

回答人：chenyiwei
可参考《瑞华研究 2010 ～ 2016 汇编》之“问题1-1-41（集团统贷统还的借款费用资本化问题）”。其主要考虑是该笔利息在集团合并报表层面是否仍然满足资本化条件。如果母公司统一对外借款后分拨给子公司使用，则在编制合并报表时，应关注母公司从外部借入的款项、母公司借给子公司的款项、子公司的资本支出这三者之间的对应关系。 在有确凿证据表明三者之间存在清晰的、可跟踪的对应关系的前提下（例如，母公司和子公司都对借款专户存储、专款专用，资金流可跟踪），在合并报表层面基于该等可跟踪的对应关系重新计算利息资本化金额。此时你的理解合理。 如果无法确定这三者之间的对应关系，因此在集团合并报表层面不满足资本化条件的，则应按常规方法借记利息收入，贷记在建工程进行抵销。

提问人：fangwei1990 时间：2017-01-06 12:00:50
陈版主，按照要求可能无法确定母公司从外部借入的款项、母公司借给子公司的款项、子公司的资本支出这三者之间的关系，因此需按常规方法借记利息收入，贷记在建工程进行抵销；若相应在建工程已转固，后续是否按照借计固定资产折旧贷记生产费用进行抵消？

回答人：chenyiwei
可以这样理解。后续转固后的折旧可以理解为内部交易损益的逐步实现。